GABRIEL HENRIQUE PIRES AGUIAR CAVALCANTE ALVES

Endereço: Rua Subragi, 200 - Itaquera, São Paulo

Tel: (11) 98939-2628 | E-mail: gabrielhpacalves@gmail.com LinkedIn: https://www.linkedin.com/in/gh-cavalcante

Site: gh-portfolio-eight.vercel.app | **Github:** https://github.com/gabrielhpacalves

OBJETIVO

Integrar o time de desenvolvimento, onde eu possa evoluir e agregar valor com meu trabalho. Tenho interesse em atuar como desenvolvedor ou migrar para a área de Dados com foco em Machine Learning.

RESUMO DE QUALIFICAÇÕES

Profissional com experiência em desenvolvimento web e design gráfico, atuando desde 2017 com foco em frontend desde 2020. Conhecimentos sólidos em React.js, Angular, Node.js, C#, SQL Server, MySQL, Tailwind CSS e Next.js. Experiência em projetos completos de sistemas ERP, dashboards, e-commerce e aplicativos web responsivos. Atuação em Machine Learning, Python e integração de sistemas. Habilidade no uso de ferramentas de design como Photoshop, Illustrator, Figma e Corel Draw para criação de interfaces e materiais gráficos. Capacidade de trabalhar em equipe, comunicação assertiva e foco em resultados.

EXPERIÊNCIA PROFISSIONAL

EvDesk – 08/2020 – 11/2024

Desenvolvedor Web (Angular, React.js e Node.js)

- ✔ Desenvolvimento de aplicações web responsivas e sistemas de gestão.
- Criação de cardápio digital e sistemas de delivery e dashboard.
- ✓ UX/UI Design
- Eng4Tech 07/2023 04/2024

Desenvolvedor Jr (React.js)

- ✓ Desenvolvimento de interfaces modernas e responsivas com React.js.
- ✓ Metodologia ágil Scrum
- Testes unitários

DVJNet - 05/2018 - 08/2020

Desenvolvedor (.NET)

- ✓ Criação de sistemas ERP para petshops e comércios em geral, incluindo módulos de controle financeiro, estoque, PDV e emissão de NF-e.
- ✓ Conversões de BD
- ✓ Criação e manutenção de scripts SQL, conversão e migração de dados, integração entre sistemas e otimização de consultas.

DVJNet - 09/2017 - 05/2018

Estágio em Desenvolvimento de Software (.NET)

✓ Participação no desenvolvimento e manutenção de sistemas internos.

DVJNet - 02/2017 - 09/2017

Estágio em Suporte Técnico

✓ Atendimento a clientes, manutenção de computadores e suporte a sistemas.

FORMAÇÃO ACADÊMICA

Análise e Desenvolvimento de Sistemas – Universidade Cruzeiro do Sul – Conclusão: 2018 **Técnico em Informática** – SENAC – Conclusão: 2018

IDIOMAS

Inglês: Básico intermediário.

TECNOLOGIAS

React.js, Angular, Node.js, C#, SQL Server, MySQL Server, Next.js, Tailwind CSS, Machine Learning, Python, Java, Oracle, React Native, ASP.NET, Photoshop, Illustrator, Figma, Corel Draw

MAIORES PROJETOS

EvDesk – Criação de cardápio digital, sistema de delivery e dashboard.

DVJNet – Criação de sistema ERP para petshop e comércios em geral, com módulos de controle financeiro, estoque, PDV, emissão de NF-e, hotel e creche.

CURSOS E ATIVIDADES

- ✓ Formação em Machine Learning com Python Alura (Cursando)
- ✓ Formação Inglês para Devs Daniel Buck (Cursando)
- ✓ Operador de Sistemas SOS Computadores (2012)
- ✓ Design Gráfico SOS Computadores (2013)
- ✓ Design de Interfaces UI/UX Udemy (2024)
- ✓ ASP.NET MVC 5 Alura (2020)
- ✓ Controle Financeiro com ASP.NET MVC 5 Alura (2020)
- ✓ Desenvolvimento Android Completo Alura (2022)
- ✓ Formação Angular 13 Alura (2024)
- ✓ React.js na Prática Udemy (2022)
- ✓ Expositor nas feiras Peth South America 2017, 2018 e 2019